【裁判字號】    98,聲,239
【裁判日期】    980324
【裁判案由】    返還提存物
【裁判全文】
臺灣士林地方法院民事裁定               98年度聲字第239號
聲  請  人  英屬蓋曼群島商金百利克拉克股份有限公司臺灣分
            公司
法定代理人  甲○○
代  理  人  吳志光律師
            李俊瑩律師
            池美佳律師
相  對  人  惠陽百貨股份有限公司
法定代理人  乙○○○
上列當事人間聲請返還提存物事件，本院裁定如下：
    主  文
本院九十四年度存字第二一九七號提存事件，聲請人所提存之華
南商業銀行可轉讓定期存單，面額新臺幣壹佰萬元（存單號碼：
HB5219）及面額新臺幣壹拾萬元（存單號碼：HN33500） 各壹紙
，暨新臺幣壹萬元，准予返還。
    理      由
一、按公司之經理人或清算人，股份有限公司之發起人、監察人
    、檢查人、重整人或重整監督人，在執行職務範圍內，亦為
    公司負責人，公司法第8 條第2 項定有明文。次按經理人，
    就所任之事務，視為有代理商號為原告或被告或其他一切訴
    訟上行為之權。亦為民法第555 條所明定。經查，相對人原
    董事李龍章、乙○○○、麥石來任期為89年6 月9 日至92年
    6 月8 日，經主管機關經濟部限期於96年9 月25日前完成改
    選董事變更登記，逾期董事職務當然解任，惟相對人迄未完
    成董事改選變更登記，有聲請人所提公司變更登記表在卷可
    憑。是相對人原董事，自主管機關限期屆至翌日即96年9 月
    26日起，依法已當然解任（公司法第195 條第2 項規定參照
    ），相對人即無董事長或董事可代表公司。而依聲請人所提
    公司變更登記表，乙○○○為相對人唯一之經理人，應係綜
    理相對人所有事務之人，依前揭法條規定，應視為於本件返
    還提存物事件，有代理相對人之權限，合先敘明。
二、次按訴訟終結後，供擔保人證明已定20日以上之期間，催告
    受擔保利益人行使權利而不行使者，法院應依供擔保人之聲
    請，以裁定命返還其提存物，民事訴訟法第104 條第1 項第
    3 款前段定有明文。前開規定，於其他依法令供訴訟上之擔
    保者準用之，並為同法第106 條所規定。
三、本件聲請意旨略以：聲請人與相對人間請求清償債務事件，
    聲請人前依本院92年度裁全字第1035號民事裁定，為擔保假
    扣押，曾提供面額共新臺幣（下同）111 萬元之花旗銀行可
    轉讓定期存單，及現金1 萬元為擔保金，並以本院92年度存
    字第831 號提存事件提存在案。嗣經本院94年度聲字第1051
    號裁定准予變換，將上開花旗銀行可轉讓定期存單變換為面
    額分別為100 萬元（號碼：HB52129） 、10萬元（號碼HN33
    500） 之華南商業銀行可轉讓定期存單各一紙，及現金1 萬
    元為擔保金，並以本院94年度存字第2197號提存事件提存在
    案。茲因聲請人已撤回假扣押執行之聲請，該事件業經終結
    ，聲請人並定20日以上期間催告受擔保利益人即相對人行使
    權利而未行使，爰依法聲請裁定返還擔保金等語。
四、聲請人主張前開事實，業據提出前假扣押及准予變換提存物
    裁定、提存書、聲請撤回假扣押執行狀、本院民事執行處公
    函、以乙○○○為相對人法定代理人之催告存證信函暨掛號
    回執影本等件為證，並經本院依職權調取相關提存卷核閱無
    誤。從而，聲請人聲請返還提存物，即無不合，應予准許。
五、爰裁定如主文。
中    華    民    國    98    年    3     月    24    日
                  民事第二庭  法  官  王本源
以上正本證明與原本無異。
如對本裁定抗告，應於裁定送達後10日內向本院提出抗告狀，並
繳納抗告費新臺幣1,000 元。
中    華    民    國    98    年    3     月    25    日
                              書記官  陳淑女


司法院資訊處製作；財團法人民間司法改革基金會備份。
